【裁判字號】    95,訴,81
【裁判日期】    950227
【裁判案由】    違反毒品危害防制條例
【裁判全文】
臺灣新竹地方法院刑事判決                95年度訴字第81號
公  訴  人  臺灣新竹地方法院檢察署檢察官
被      告  甲○○
                    （另案於臺灣新竹監獄執行中）
上列被告因違反毒品危害防制條例案件，經檢察官提起公訴（94
年度毒偵字第2283號），本院依簡式審判程序判決如下：
    主  文
甲○○連續施用第一級毒品，累犯，處有期徒刑壹年。又連續施
用第二級毒品，累犯，處有期徒刑玖月。應執行有期徒刑壹年捌
月。
    事  實
一甲○○前於民國87年間因違反毒品危害防制條例案件，經本院
  以87年度毒聲字第1182號裁定送觀察、勒戒後，認無繼續施用
  毒品之傾向，由臺灣新竹地方法院檢察署檢察官以87年度偵字
  第8753號為不起訴處分確定；復因施用毒品案件，經本院以88
  年度毒聲字第614號裁定送觀察、勒戒後，認有繼續施用毒品
  傾向，再經本院以88年度毒聲字第1037號裁定令入戒治處所施
  以強制戒治1年，嗣經本院以88年度毒聲字第2369號裁定停止
  戒治，所餘戒治期間付保護管束，惟因其於保護管束期間違反
  保護管束應遵守事項情節重大，復由本院以89年度毒聲字第
  356號裁定撤銷停止戒治，令入戒治處所施以強制戒治，並於
  89年8月24日強制戒治期滿而釋放。又因施用第一、二級毒品
  案件，經本院以91年度毒聲字第465號裁定令入戒治處所施以
  強制戒治1年，於92年6月2日強制戒治期滿執行完畢，刑責部
  分則由本院以91年度訴字第288號判決合併定應執行有期徒刑1
  年6月確定，於93年10月20日縮短刑期假釋出監，迄同年11月
  12日假釋期滿未經撤銷，所餘刑期以已執行論。詎仍未能戒除
  毒癮，基於施用第一級毒品海洛因之概括犯意，自上述強制戒
  治執行完畢釋放後5年內之94年11月9日某時起至95年1月13 日
  某時止，在新竹市○○街103號號5樓住處內，以將第一級毒品
  海洛因摻於香菸內點燃吸食之方式，約每日施用1次之頻率，
  連續施用第一級毒品海洛因多次。另基於施用第二級毒品安非
  他命之概括犯意，自94年11月9日某時起至95年1月12日某時止
  ，在上開住所，以將第二級毒品安非他命置放於玻璃球內以火
  燒烤後吸食煙霧之方式，約每日施用1次之頻率，連續施用第
  二級毒品安非他命多次。期間為警於94年11月12日（起訴書誤
  載為94年11月16日）21時許，在苗栗縣竹南鎮山寮40－1號前
  查獲。
二案經苗栗縣警察竹南分局報告臺灣新竹地方法院檢察署檢察官
  偵查起訴。
    理  由
一本件被告甲○○所犯毒品危害防制條例第10條第1項之施用第
  一級毒品海洛因罪及同條第2項之施用第二級毒品安非他命罪
  ，均非死刑、無期徒刑、最輕本刑為3年以上有期徒刑之罪，
  或高等法院管轄第一審之案件，被告於本院準備程序進行中，
  就被訴事實為有罪之陳述，經本院合議庭認合於修正後刑事訴
  訟法第273條之1之規定，裁定進行簡式審判程序，合先敘明。
二認定犯罪事實所憑之證據及認定之理由：
(一)訊據被告甲○○對於上開事實於本院審理中坦承不諱（見本院
  卷第27至28頁）。
(二)被告於前揭時、地為警查獲後所採驗之尿液檢體，經送檢驗確
  檢出有嗎啡及甲基安非他命陽性反應，有中山醫學大學附設醫
  院藥物濫字檢測中心94年11月24日濫用藥物尿液檢驗報告（檢
  體編號94B00281號）、濫用藥物尿液檢驗檢體監管紀錄表、苗
  栗縣警察局竹南分局偵辦違反毒品危害防制條例案件尿液鑑驗
  代碼對照表各1份在卷可稽（見偵查卷第8、10至11頁）。
(三)被告前有如事實欄所載之觀察勒戒、強制戒治記錄，亦有臺灣
  高等法院被告前案紀錄表、刑案資料查註紀錄表、法務部全國
  檢察官線上查詢刑案人犯在監所最新資料報表各1份在卷可考
  。從而，被告於強制戒治執行完畢釋放後5年內，再犯本件施
  用第一級毒品海洛因及第二級毒品安非他命犯行，事證明確，
  應依法論科。
三論罪與科刑：
  查海洛因及安非他命分屬毒品危害防制條例第2條第2項第1款
  所列之第一級毒品及第2款所列之第二級毒品，核被告所為，
  係分別犯毒品危害防制條例第10條第1項之施用第一級毒品罪
  及同條例第10條第2項之施用第二級毒品罪。至其持有第一級
  毒品海洛因、第二級毒品安非他命後，分別進而施用，其持有
  毒品之低度行為，應分別為施用之高度行為所吸收，爰不另論
  其持有第一級毒品及第二級毒品罪。又被告所為先後多次施用
  第一級毒品海洛因犯行及第二級毒品安非他命犯行，均時間緊
  接，犯罪構成要件相同，顯皆係基於概括犯意而為，應依連續
  犯之規定，各論以一施用第一級毒品罪及一施用第二級毒品罪
  ，並分別加重其刑。又其所犯前開二罪，罪名不同，犯意各別
  ，行為互殊，應予分論併罰。又起訴書雖僅就被告於94年11月
  9日起至同年11月12日16時許止，在其位於新竹市○○街103號
  之住所，連續多次施用第一級毒品海洛因、第二級毒品安非他
  命之犯行提起公訴，然檢察官就犯罪事實一部起訴，其效力及
  於全部，被告於本院訊問中供承其於前述二時點之間有連續施
  用第一、二級毒品海洛因、安非他命之犯行，因與前開公訴人
  起訴部分之犯罪事實，有連續犯之裁判上一罪關係，基於審判
  不可分之原則，此部分應為起訴效力所及，且公訴人業已當庭
  擴張起訴事實如本院首開之認定，本院自應一併審究，併此敘
  明。被告曾於91年間因施用第一、二級毒品案件，經本院以91
  年度訴字第288號判決定應執行有期徒刑1年6月確定，於93年1
  0月20日縮短刑期假釋出監，迄同年11月12日假釋期滿未經撤
  銷，所餘刑期以已執行論，有臺灣高等法院被告前案紀錄表1
  份附卷可稽，其於上開有期徒刑執行完畢後5年內，再犯本件
  有期徒刑以上之二罪，均為累犯，應各依刑法第47條規定，分
  別遞予加重其刑。爰審酌被告經觀察、勒戒及強制戒治後，竟
  不知戒除毒癮，顯然自制力薄弱，缺乏拒用毒品之決心，又海
  洛因及安非他命等毒品，危害施用者之神經中樞，使施用者產
  生幻聽及幻想之症狀，對施用者之健康產生不良之影響，同時
  亦可能使施用者對周遭之人施暴或衍生其他財產犯罪，對公共
  秩序產生威脅；惟念施用毒品所生危害以自戕健康為主，且被
  告犯罪後尚知坦認犯行等一切情狀，分別量處如主文所示之刑
  ，並定其應執行之刑。
四適用之法律：
  據上論斷，應依刑事訴訟法第273條之1第1項、第299條第1項
  前段，毒品危害防制條例第10條第1項、第2項，刑法第11條前
  段、第56條、第47條、第51條第5款，判決如主文。
本案經檢察官邱巧寧到庭執行職務。
中    華    民    國    95    年    2     月    27    日
              刑事第二庭  法  官  鄭子俊
以上正本證明與原本無異。
如不服本判決，應於判決送達後10日內向本院提出上訴狀 (應附
繕本)， 上訴於臺灣高等法院。
中    華    民    國    95    年    2     月    27    日
                           書記官  沈藝珠
附錄本案論罪科刑法條全文：
毒品危害防制條例第10條
施用第一級毒品者，處六月以上五年以下有期徒刑。
施用第二級毒品者，處三年以下有期徒刑。


司法院資訊處製作；財團法人民間司法改革基金會備份。
